臺灣臺北地方法院刑事判決
110年度審訴字第1717號
公  訴  人  臺灣臺北地方檢察署檢察官
被      告  楊月卿


            劉榮華


上列被告因詐欺等案件，經檢察官追加起訴（110年度偵字第273
14號、第30358號、第30359號），本院判決如下：
    主  文
本件追加起訴均公訴不受理。
    理  由
一、追加起訴意旨略以：被告楊月卿、劉榮華於民國109年12月
    間加入通訊軟體Line帳號暱稱為「胡先生（昱成）」、「小
    佑」、「David」及「劉先生」等真實姓名年籍均不詳之人
    及其他真實姓名年籍不詳之成年男女 三人以上所組成、以實施
    詐術為手段之詐騙集團，楊月卿負責持人頭帳戶提領詐騙贓
    款，劉榮華則向楊月卿收取詐騙贓款之收水工作。渠等2人
    加入上開詐欺集團後，即夥同上開真實姓名年籍不詳之詐騙集
    團成年成員，共同基於三人以上共同詐欺取財及不正方法取得
    他人金融帳戶洗錢之犯意聯絡，由該不詳詐騙集團成員指示楊
    月卿取得如附表所示人頭帳戶提款卡及密碼，再由該詐騙集
    團其他成員以如附表所示之詐騙方式詐騙劉鳳玉等人，致劉
    鳳玉等人均陷於錯誤，而於如附表所示時間、地點，匯款如
    附表所示之款項至附表所示之人頭帳戶後，楊月卿則持人頭
    帳戶提款卡，於如附表所示時間、地點，將劉鳯玉等人所匯
    入之款項提領一空，即在新北市○○區○○路000號麥當勞新莊一
    店及新北市○○區○○路0段000號壹咖啡新莊中華店等地，將如
    附表所示編號4、5所示之贓款交予劉榮華，以此方式共同詐
    騙劉鳯玉等人。因認楊月卿、劉榮華均涉犯刑法第339條之4
    第1項第2款之三人以上共同詐欺取財及洗錢防制法第14條第
    1項洗錢罪嫌，且與本院業已繫屬之110年度審訴字第1122號
    案件（下稱前案；偵查案號為110年度偵字第27314號、第30
    358號、第30359號）屬刑事訴訟法第7條第1款所規定之一人
    犯數罪之相牽連案件，爰依刑事訴訟法第265條第1項追加起
    訴等語。
二、按於第一審辯論終結前，得就與本案相牽連之犯罪或本罪之
    誣告罪，追加起訴，刑事訴訟法第265條第1項定有明文。又
    所謂相牽連案件，依刑事訴訟法第7條規定，係指：一、一
    人犯數罪者；二、數人共犯一罪或數罪者；三、數人同時在
    同一處所各別犯罪者；四、犯與本罪有關係之藏匿人犯、湮
    滅證據、偽證、贓物各罪者之4種情形。次按起訴之程序違
    背規定者，應諭知不受理之判決，且得不經言詞辯論為之，
    刑事訴訟法第303條第1款、第307條亦有明文規定。
三、經查，前案係臺灣臺北地方檢察署檢察官對陳建傑、林靜怡
    、陳世華共同對黎銹璉、黃美玲、鄭春霞、盧正宗、蔡真華
    、吳慧瑜共同犯組織犯罪防制條例第3條第1項後段參與犯罪
    組織、刑法第339條之4第1項第2款之3人以上共同犯詐欺取
    財、洗錢防制法第14條第1項之洗錢罪嫌而提起公訴，經本
    院以110年度審訴字第1122號分案審理。然本件係追加起訴
    被告楊月卿、劉榮華對附表所示劉鳳玉等6人共同犯前開罪
    名，與前案之被告、被害人完全不同，核非刑事訴訟法第7
    條所定相牽連案件，自不得對前案追加起訴。職是，揆諸前
    揭說明，本件追加起訴程序違背規定，爰不經言詞辯論，逕
    行諭知不受理之判決。
四、依刑事訴訟法第303條第1款、第307條，判決如主文。 
中　　華　　民　　國　　110 　年　　11　　月　　25　　日
                  刑事第二十庭    審判長法  官  洪英花
                                        法  官  賴鵬年
                                        法  官  宋恩同 
以上正本證明與原本無異。 
如不服本判決應於收受送達後20日內向本院提出上訴書狀，並應
敘述具體理由；其未敘述上訴理由者，應於上訴期間屆滿後20日
內向本院補提理由書（均須按他造當事人之人數附繕本）「切勿
逕送上級法院」。告訴人或被害人如對於本判決不服者，應具備
理由請求檢察官上訴，其上訴期間之計算係以檢察官收受判決正
本之日期為準。 
                                        書記官  孫國慧　
中　　華　　民　　國　　110 　年　　11　　月　　25　　日
附表：
編號 詐欺集團使用之人頭帳戶 被害人 被害人遭詐騙方式 匯款時間 匯款金額 提領時、地 提領贓款 1 華南銀行帳號000-000000000000號帳戶(戶名：魏順男) 劉鳯玉 於109年12月17日，假冒劉鳯玉姪子名義，向劉鳯玉佯稱：因工程款要繳貸款，急需現金，要求借款20萬元等語，致劉鳯玉陷於錯誤而匯款 於110年1月12日中午12時24分許 3萬元 於110年1月12日中午12時43分許，在新北市○○區○○路000號1樓 2萬元 1萬元 2 中華郵政股份有限公司帳號000-0000000000000號帳戶(戶名：張維鈞) 劉林秀治 於110年1月12日上午11時許，假冒劉林秀治姪子名義，向劉林秀治佯稱：因做生意需要一筆錢周轉等語，致劉林秀治陷於錯誤而匯款 於110年1月12日中午12時56分許 13萬元 於110年1月12日下午1時32分許，在新北市○○區○○○路00號 6萬元 6萬元 1萬元 3 國泰世華銀行帳號000-000000000000號帳戶(戶名：張維鈞) 張正宗 於110年1月11日下午4時許，假冒張正宗友人名義，向張正宗佯稱：急需12萬元生意周轉等語，致張正宗陷於錯誤而匯款 於110年1月12日下午3時38分許 12萬元 於110年1月12日下午1時39分許，在新北市○○區○○路000號 10萬元 1萬9,500元   王燕萍 於110年1月13日前某不詳時間，在蝦皮拍賣網站上刊登販賣手環訊息，俟王燕萍與之聯繫，即向王燕萍佯稱：需先匯款始出商品等語，致王燕萍陷於錯誤而匯款 於110年1月13日下午3時28分許 5萬元 1萬5,000元 於110年1月13日下午4時56分許，在新北市○○區○○路000號 10萬元(含被害人田姝妹匯至土地銀行之款項) 4 台新銀行帳號000-00000000000000號帳戶(戶名：張瑋苓) 楊珮玲 於110年1月13日下午1時10分許，假冒楊珮玲姪子名義，向楊珮玲佯稱：急需現金周轉等語，致楊珮玲陷於錯誤而匯款 於110年1月14日上午11時27分許 15萬元 於110年1月14日上午11時50分許，在新北市○○區○○路0段0號 15萬元 5 中華郵政股份有限公司帳號000-00000000000000號帳戶(戶名：林筱楓) 陳淑瓊 於110年1月14日下午12時30分許，假冒親戚名義，向陳淑瓊佯稱：有急事需要借錢等語，致陳淑瓊陷於錯誤而匯款 於110年1月14日下午1時8分許 10萬元 於110年1月14日下午1時59分許，在新北市○○區○○路0段000號 6萬元 4萬元